【裁判字號】    98,抗,1436
【裁判日期】    980916
【裁判案由】    確定訴訟費用額
【裁判全文】
臺灣高等法院民事裁定                  98年度抗字第1436號
抗  告  人  甲○○
上列抗告人因與相對人新竹縣政府間確定訴訟費用額事件，對於
中華民國98年8月17日臺灣新竹地方法院98年度聲字第442號所為
裁定提起抗告，本院裁定如下：
    主  文
抗告駁回。
抗告訴訟費用新臺幣壹仟元由抗告人負擔。
    理  由
一、按法院未於訴訟費用之裁判確定其費用額者，第一審受訴法
    院於該裁判有執行力後，應依聲請以裁定確定之；又依第1
    項確定之訴訟費用額，應於裁定送達之翌日起，加給按法定
    利率計算之利息（民事訴訟法第91條第1項、第3項參照）。
    惟此項裁定程序，僅在審究求償權人所開列之費用項目，是
    否為訴訟費用之範圍，已否提出證據證明，然後確定應負擔
    訴訟費用者，應賠償他造之數額若干。至訴訟費用如何負擔
    ，或其負擔之比例如何，均應依命負擔訴訟費用之確定裁判
    主文定之，不得於本程序再予審究。
二、本件相對人以兩造間確認地上權不存在事件，業經臺灣新竹
    地方法院94年度訴字第677號判決、本院96年度上易字第727
    號判決及最高法院97年度台上字第795號裁定確定等情， 聲
    請確定訴訟費用額。經查，上開事件歷審訴訟費用均應由抗
    告人負擔，有各該裁判書附卷可稽（見本院卷第4-6頁），
    其第一審裁判費新臺幣（下同）20,305元，係由相對人預納
    ，其中15,157元於民國（下同）94年11月14日繳納，其餘5,
    148元於97年3月31日補繳（見原法院卷第5 頁自行收納款項
    統一收據影本及第6 頁之最高法院訴訟費用收費收據影本）
    ；另第一審測量費即土地複丈費29,200元亦由相對人預納，
    95年5月25日繳納19,400元、同年12月12日再繳納9,800元，
    合計29,200元（見原法院卷第9-13頁之新竹市地政事務所98
    年8 月12日新地測字第0980006376號函、土地複丈申請書、
    新竹市地政事務所規費徵收聯單），故抗告人應賠償相對人
    之訴訟費用額為49,505元 (計算式：20,305元﹢29,200元﹦
    49,505元)， 並應自原裁定送達之翌日起至清償日止，加給
    按法定利率即年利率5%計算之利息。原裁定命抗告人如數給
    付，核無不合。
三、抗告意旨雖謂：相對人未依民事訴訟法第91條第2 項規定提
    出交付抗告人之費用計算書繕本或影本，致抗告人無由表示
    意見。又相對人聲請測量之範圍超出抗告人地上權之實際範
    圍，該超出部分所支出之測量費，不屬本件訴訟費用之範疇
    ，自不能要求抗告人負擔等語。惟按民事訴訟法第91條第2
    項規定，聲請確定訴訟費用額者，應提出費用計算書，交付
    他造之計算書繕本或影本及釋明費用額之證書，旨在方便法
    院為費用之計算及相對人陳述意見。若因訴訟所生之費用，
    其支付及應負擔情形，資料齊全，計算簡明，即無要求聲請
    人提出費用計算書繕本之必要 (最高法院98年度台抗字第29
    2號裁定參照)。本件歷審訴訟費用既均由抗告人負擔，且僅
    須計算第一審由相對人預納之訴訟費用，計算簡明，依上開
    說明，自無要求相對人提出費用計算書繕本或影本之必要。
    至抗告人雖又主張相對人聲請測量之範圍超出抗告人地上權
    之實際範圍，該超出部分所支出之測量費，不屬本件訴訟費
    用之範疇，自不能要求抗告人負擔云云。惟相對人與抗告人
    間確認地上權不存在事件，業經判決確定，第一審判決主文
    已載明「訴訟費用由被告 (即本件抗告人) 負擔」，並未就
    訴訟費用中關於測量費為比例負擔之諭知，揆諸首開說明，
    原法院於相對人聲請後，僅得依第一審判決諭知，據以裁定
    確定訴訟費用額，不得另就訴訟費用之負擔再予審究。從而
    抗告意旨指摘原裁定不當，求予廢棄，為無理由，應予駁回
    。
四、據上論結，本件抗告為無理由，爰裁定如主文。
中    華    民    國    98    年    9     月    16    日
                    民事第十五庭
                        審判長法  官  林恩山
                              法  官  陳雅玲
                              法  官  黃國忠
正本係照原本作成。
不得抗告。
中    華    民    國    98    年    9     月    17    日
                              書記官  陳明俐


司法院資訊處製作；財團法人民間司法改革基金會備份。
